【裁判字號】    90,台上,500
【裁判日期】    900208
【裁判案由】    偽造有價證券
【裁判全文】
最高法院刑事判決                                  九十年度台上字第五○○號
    上  訴  人  甲○○
右上訴人因偽造有價證券案件，不服台灣高等法院高雄分院中華民國八十七年十月二
十八日第二審判決（八十七年度上訴字第一八七五號，起訴案號：台灣高雄地方法院
檢察署八十六年度偵字第二七五二六號），提起上訴，本院判決如左：
    主  文
上訴駁回。
    理  由
按刑事訴訟法第三百七十七條規定：上訴於第三審法院，非以判決違背法令為理由，
不得為之。是提起第三審上訴，應以原判決違背法令為理由，係屬法定要件。且必須
依據卷內資料為具體之指摘，並足據以辨認原判決已具備違背法令之形式，始屬相當
。本件原判決依憑告訴人福灣企業股份有限公司（下稱福灣公司）代理人連義信及被
害人徐明和之指訴，上訴人甲○○於偵查中自承「是我代他（指徐明和）簽（本票的
），印章是他買車放在我這裡的，他只同意作保，我沒問他是否同意開本票」等語，
並有本票影本一紙在卷可憑等證據資料，認定上訴人有如原判決事實欄所載意圖供行
使之用而偽造有價證券犯行，因認第一審判處上訴人有期徒刑一年八月，緩刑四年，
為無不合，予以維持，駁回上訴人在第二審之上訴，已於理由內詳細敘述其所憑之證
據及認定之理由。而以上訴人所辯渠經徐明和之同意及授權，始簽發系爭本票予福灣
公司，並非偽造云云，不足採信。上訴人所犯偽造有價證券罪之最輕本刑為有期徒刑
三年，其事後已與告訴人公司成立民事和解，顯係因一時失慮，罹此重典，犯罪情狀
，堪以憫恕，即令處以法定最低度刑，猶嫌過重，依刑法第五十九條予以酌減其刑。
上訴人前未曾受有期徒刑以上刑之宣告，其事後已與告訴人公司成立民事和解，經偵
審程序，當知警惕，諒無再犯之虞，認對上訴人所宣告之刑，以暫不執行為適當，併
予宣告緩刑四年，以啟自新。亦依據卷內資料分別詳予指駁、說明，從形式上觀察，
原判決並無違背法令情形存在。次查證據之憑信力如何，事實審法院依自由心證之原
則，本有斟酌取捨之權，苟其取捨，不違背經驗法則或論理法則，不得任意指為違法
，而據為適法之第三審上訴理由。原判決綜合各種證據，認定上訴人有上揭犯行，究
竟違背如何之經驗法則或論理法則。上訴意旨，並未具體指明，徒就原判決已說明之
事項或屬原審採證認事職權之適法行使，任意指摘有職權調查未盡及理由不備、矛盾
之違法，且仍為單純事實之爭執，難謂為適法之第三審上訴理由。其上訴違背法律上
之程式，應予駁回。
據上論結，應依刑事訴訟法第三百九十五條前段，判決如主文。
中      華      民      國     九十     年      二      月      八      日
                              最高法院刑事第三庭
                                  審判長法官  陳  錫  奎
                                        法官  劉  敬  一
                                        法官  洪  清  江
                                        法官  李  伯  道
                                        法官  呂  丹  玉
      右正本證明與原本無異
                                              書  記  官
中      華      民      國     九十     年      二      月     十三     日


司法院資訊處製作；財團法人民間司法改革基金會備份。
